臺灣板橋地方法院刑事判決　　　　　　 95年度簡上字第839號
上　訴　人
即　被　告　乙○○
上列上訴人即被告因傷害案件，不服本院95年度簡字第4389號中
華民國95年7 月31日所為第一審簡易判決（聲請簡易判決處刑案
號：臺灣板橋地方法院檢察署95年度調偵字第222 號），提起上
訴，本院管轄第二審之合議庭判決如下︰
    主  文
上訴駁回。
    事實及理由
一、本案經本院審理結果，認第一審判決以被告乙○○於民國94
    年9 月15日下午4 時30分許，前往臺北縣蘆洲市○○路227
    巷25之1 號展呈有限公司找其妻而在公司外大聲叫罵，引起
    告訴人甲○○不滿出面理論，雙方發生口角爭執，告訴人甲
    ○○先徒手毆打被告乙○○（甲○○所犯傷害罪行，經原審
    判處拘役三十日，如科罰金以銀元三百元折算一日，已因甲
    ○○及檢察官均未上訴而確定），被告乙○○亦還手毆打告
    訴人甲○○，後被告訴人甲○○壓制在地，致被告乙○○受
    有左眼眼窩挫傷瘀血、左側上唇撕裂傷、右上顎挫傷瘀血、
    左右手手肘挫傷瘀血之傷害；告訴人甲○○受有右手掌瘀腫
    之傷害，而認被告乙○○所為係犯刑法第277 條第1 項之傷
    害罪，量處拘役三十日，並依修正前刑法第41條第1 項前段
    、修正前罰金罰鍰提高標準條例第2 條規定諭知如易科罰金
    以銀元三百元折算一日，其認事用法均無違誤，量刑亦屬適
    當，應予維持，並引用第一審判決書所記載之證據及理由（
    如附件）。
二、上訴人即被告乙○○上訴意旨略以：伊與甲○○素不相識，
    只因雙方發生口角，甲○○卻公然動手打伊，伊只有用手抵
    擋他而已，並未出手還擊云云。經查，告訴人於警詢、偵查
    中均指案發被告乙○○有還手發生互毆，並提出其於94年9
    月15日案發當日就診而由全民醫院出具之診斷證明書一紙在
    卷為憑。而查，依被告於偵查中所陳：我有把甲○○的手撥
    開，另外一隻手頂住他的身體等語，可見被告當時應非如其
    於本院所辯：只有用手抵擋甲○○而已云云。依被告於偵查
    中所述情節，參諸告訴人甲○○之陳述以及卷附之診斷證明
    書，被告當時應與告訴人間有肢體拉扯舉動，則被告對於因
    此所可能導致對方受傷乙節，顯有預見之可能性，被告本此
    預見，猶仍執意為之，即使告訴人因此受傷，亦在所不惜，
    難謂無傷害之故意。是本件上訴人即被告乙○○所辯不足採
    信，其指原審判決不當云云，為無理由，應予駁回。
三、被告經合法傳喚，無正當理由不到庭者，得不待其陳述，逕
    行判決，刑事訴訟法第371 條定有明文。查被告經合法傳喚
    ，無正當理由未於審判期日到庭，有傳票送達證書在卷可查
    ，爰依上開條文規定，不待其陳述逕行判決如主文所示，附
    此敘明。
據上論斷，應依刑事訴訟法第455 條之1 第1 項、第3 項、第36
8 條、第371 條、第373 條，判決如主文。
本案經檢察官王聖涵到庭執行職務。
中　　華　　民　　國　　96　　年　　4 　　月　　20　　日
                  刑事第十三庭  審判長法  官  戴嘉清
                                      法  官  林晏鵬
                                      法  官  陳信旗
以上正本證明與原本無異。
不得上訴。
                                      書記官  廖貞音
中　　華　　民　　國　　96　　年　　4 　　月　　20　　日
附錄本案論罪科刑法條全文：
刑法第277 條
傷害人之身體或健康者，處三年以下有期徒刑，拘役或一千元以
下罰金。
犯前項之罪，因而致人於死者，處無期徒或七年以上有期徒刑；
致重傷者，處三年以上十年以下有期徒刑。
